【裁判字號】    95,裁,2609
【裁判日期】    951123
【裁判案由】    虛報進口貨物產地
【裁判全文】
最  高  行  政  法  院  裁  定
                                     95年度裁字第02609號
抗  告  人  禾群食品有限公司
代  表  人  甲○○
相  對  人  財政部基隆關稅局
代  表  人  陳天生
上列抗告人因與相對人間虛報進口貨物產地事件，對於中華民國
95年1月23日臺北高等行政法院94年度訴字第3310號裁定提起抗
告，本院裁定如下︰
    主  文
抗告駁回。
抗告訴訟費用由抗告人負擔。
    理  由
一、按抗告法院認抗告為不合法或無理由者，應為駁回抗告之裁
    定。次按訴願之提起，應自行政處分達到或公告期滿之次日
    起30日內為之。訴願事件，提起訴願逾法定期間或未於訴願
    法第57條所定期間內補送訴願書者，應為不受理之決定，分
    別為同法第14條第1項及第77條第2款所明定。
二、查本件抗告人因與相對人間虛報進口貨物產地事件，不服訴
    願決定以其訴願已逾法定不變期間，不予受理，向原審法院
    提起行政訴訟。原裁定則略以：抗告人不服相對人復查決定
    ，提起訴願，應於訴願法第14條第1項規定之不變期間內為
    之。經查，抗告人於民國93年8月25日收受相對人93年8月19
    日基普復字第0931010001號復查決定書，此有送達證書影本
    附訴願卷可稽；又抗告人設址於彰化縣，依訴願法第16條第
    1項規定應扣除在途期間5日，核計其提起訴願之30日不變期
    間，係自93年8月26日起算，至93年9月29日（星期三）屆滿
    ，惟抗告人遲至94年8月22日始提起訴願，此有相對人機關
    收文章戳可稽。抗告人提起訴願顯已逾首揭法定不變期間，
    自為法所不許。訴願決定以訴願逾期，從程序上駁回訴願，
    並無不合。抗告人提起本件訴訟，未經合法訴願程序，自屬
    不合法，因以裁定駁回。揆諸首揭說明，本院經核原裁定並
    無不合。抗告意旨仍執詞略以：抗告人係於94年10月14日依
    據財政部台財訴字第09400463060號訴願決定之法定期間，
    提起行政訴訟，並非未經過合法訴願程序提起行政訴訟，請
    求廢棄原裁定等語。然查抗告人係於93年8月25日收受相對
    人復查決定書，而抗告人設址於彰化縣，依訴願法第16條第
    1項規定應扣除在途期間5日，核計其提起訴願之30日不變期
    間，係自93年8月26日起算，至93年9月29日已屆滿，惟抗告
    人遲至94年8月22日始提起訴願，顯已逾法定訴願期間，有
    如前述。從而，抗告人以其法律上見解之歧異，指摘原裁定
    為不當，求予廢棄，難認有理由，應予駁回。
三、依行政訴訟法第104條、民事訴訟法第95條、第78條，裁定
    如主文。
中    華    民    國    95    年    11    月    23    日
                  第三庭審判長法  官  趙  永  康
                              法  官  林  茂  權
                              法  官  鄭  忠  仁
                              法  官  黃  淑  玲
                              法  官  黃  本  仁
以  上  正  本  證  明  與  原  本  無  異
中    華    民    國    95    年    11    月    24    日
                              書記官  王  福  瀛


司法院資訊處製作；財團法人民間司法改革基金會備份。
